【裁判字號】    95,訴,98
【裁判日期】    950127
【裁判案由】    著作權法
【裁判全文】
臺灣板橋地方法院刑事判決        ??    95年度訴字第98號
公  訴  人  臺灣板橋地方法院檢察署檢察官
被      告  甲○○
上列被告因著作權法案件，經檢察官聲請以簡易判決處刑（94年
度偵字第19349 號），本院認不得以簡易判決處刑（本院原受理
案號：94年度簡字第5849號），爰改為適用通常程序，被告就被
訴事實為有罪之陳述，本院告知被告簡式審判程序之旨，並聽取
當事人之意見後，裁定改由受命法官獨任進行簡式審判程序，判
決如下：
    主  文
甲○○連續意圖銷售而擅自以重製於光碟之方法侵害他人之著作
財產權，處有期徒刑陸月，如易科罰金，以參佰元折算壹日，緩
刑貳年。扣案如附表所示之重製影音光碟參拾捌片、電腦主機壹
臺及買家詳細表壹張，均沒收。
    事?實
一、甲○○明知其於民國九十四年七月間某日，於臺北縣新莊夜
    市內，以每套新台幣（以下同）五百元，向不詳姓名之人所
    購得之「玻璃畫」、「悲傷戀歌」及「天國的階梯」盜版試
    聽著作光碟片，係侵害華亞國際多媒體股份有限公司（下稱
    華亞公司）在臺灣地區所享有發行權、重製權等著作財產權
    之試聽著作，非經該公司之同意或授權，不得擅自重製或散
    布。詎甲○○竟基於意圖銷售而重製並散布擅自重製試聽光
    碟之概括犯意，未經華亞公司之同意或授權，利用其先前自
    夜市所購得之盜版韓劇「玻璃畫」、「悲傷戀歌」及「天國
    的階梯」之母片，在其位於臺北縣新莊市○○路六十三巷七
    號住處，以其自己所有之燒錄機及空白光碟等為工具，以重
    製於光碟之方法，連續擅自重製前開試聽著作多次，並於完
    成燒錄後，利用住處電腦網路設備，以其不知情之弟弟張至
    誠之「relax700524 」帳號，登入「YAHOO 奇摩拍賣」網站
    登載其欲販售盜版韓劇「玻璃畫」、「悲傷戀歌」及「天國
    的階梯」視聽光碟之拍賣廣告，俟上網之不特定人士參與競
    標得標後，以每套韓劇三百元至三百三十元不等之價格販售
    予上揭買方，再與買方聯繫交貨之地點及匯款之方式，且俟
    買方將貨款匯入甲○○所使用其姐張碩庭（不知情）之台新
    國際商業銀行（以下簡稱台新銀行）0000000000
    0000號帳戶內後，隨即以郵局郵寄之方式，將客戶所標
    購之視聽光碟送至指定之交貨地點，而以上揭方式擅自連續
    重製並散布擅自重製之視聽光碟，侵害華亞公司之視聽著作
    財產權。嗣於九十四年十月十三日中午十二時許，為警持本
    院所核發之搜索票至甲○○之前開住所當場查獲，並扣得甲
    ○○所有，供本件重製、散布所使用之電腦主機一台、買家
    詳細表一張、擅自重製之視聽光碟「玻璃畫」十六片、「悲
    傷戀歌」八片、「天國的階梯」十四片等物。
二、案經華亞公司告訴內政部警政署保安警察第二總隊報告臺灣
    板橋地方法院檢察署檢察官聲請以簡易判決處刑，本院認不
    得以簡易判決處刑，改依通常程序審理，嗣經合議庭裁定由
    受命法官進行簡式審判程序。
    理?由
一、程序部分：
??查本件被告甲○○所犯並非死刑、無期徒刑、最輕本刑為三
    年以上有徒刑之罪或高等法院管轄第一審案件，而其於準備
    程序進行中，被告先就被訴事實為有罪之陳述，經法官告知
    簡式審判程序之旨，並聽取公訴人及被告之意見後，本院認
    適宜改依簡式審判程序進行，爰依刑事訴訟法第二百七十三
    條之一第一項、第二百八十四條之一規定，由本院合議庭以
    裁定由受命法官獨任進行簡式審判程序，合先敘明。
二、實體部分：
（一）上揭犯罪事實，業據被告甲○○坦承不諱，核與告訴代理
      人李建隆於警詢時指述情節相符，並有如附表所示之擅自
      重製視聽光碟「玻璃畫」十六片、「悲傷戀歌」八片、「
???天國的階梯」十四片、電腦主機一台及買家詳細表一張扣
???案可稽，復有「YAHOO 奇摩拍賣」網站網頁影本、鑑定報
    ?告、專屬授權書、台新銀行客戶基本資料查詢、ATM 轉帳
    ?明細及現場查獲照片六幀附卷可佐，被告自白查與事實相
    ?符，應堪採信。本件事證明確，被告犯行洵堪認定，應依
   ? 法論科。
（二）查被告甲○○未經告訴人之同意或授權，擅自以重製於光
      碟之方法重製上揭視聽著作並將之販售他人之行為，核係
      違反著作權法第九十一條第三項、第二項之意圖銷售而擅
      自以重製於光碟之方法侵害他人之著作財產權罪，及同法
      第九十一條之一第三項、第二項之明知係侵害著作財產權
      之光碟重製物而散布罪。被告意圖散布而持有之低度行為
      ，為散布之高度行為所吸收，不另論罪。被告先後多次重
      製及散布擅自重製光碟之行為，均時間緊接，且所犯構成
      要件復相同，顯均係基於概括犯意反覆為之，皆為連續犯
      ，應依刑法第五十六條規定分別論以一罪（對連續犯之加
      重其刑，係採相對主義，於刑法第五十六條但書規定「得
      」加重，而非強制必予加重，最高法院八十六年度台上字
      第五三一三號判決意旨可資參照）。又被告所犯上開二罪
      間，有方法、目的之牽連關係，應依刑法第五十五條後段
      牽連犯之規定，從一較重之連續意圖銷售而擅自以重製於
      光碟之方法侵害他人之著作財產權罪處斷。爰審酌被告以
      損害他人智慧財產權為手段，並違反國際上普遍強調保護
      智慧財產權，以期發揚人類精神創作之潮流，所造成之危
      害非輕微，而其所為不僅顯示其未能尊重著作權人智慧財
      產之偏差觀念，且損害著作財產權人之正常營收，對交易
      秩序之公平與公正亦有不良之影響，應嚴予非難，惟兼衡
      被告之犯罪動機、目的、所重製並散布之盜版視聽光碟數
      量不多，以及犯後坦承犯行之態度等一切情狀，量處如主
      文所示之刑，並諭知易科罰金之折算標準，以資懲儆。末
      查被告未曾受有期徒刑以上刑之宣告，有臺灣高等法院被
      告前案紀錄表一份可按，其因一時失慮，致罹刑典，事後
      已坦承犯行，深具悔意，且亦與告訴人達成和解，有和解
      書一紙在卷可稽，經此刑之宣告後，應知警惕而無再犯之
      虞，本院因認暫不執行其刑為當，予以宣告緩刑二年，用
      啟自新。扣案如附表所示之電腦主機一台、買家詳細表一
      張及盜版視聽光碟「玻璃畫」十六片、「悲傷戀歌」八片
      、「天國的階梯」十四片等物，均係被告供其犯違反著作
      權法第九十一條第三項、第二項及第九十一條之一第三項
      、第二項之罪所用之物，皆不問屬於被告與否，均依著作
???權法第九十八條後段之規定宣告沒收之。
據上論斷，應依刑事訴訟法第四百五十二條、第二百七十三條之
一第一項、第二百九十九條第一項前段，著作權法第九十一條第
三項、第二項、第九十一條之一第三項、第二項、第九十八條後
段，刑法第十一條前段、第五十六條、第五十五條、第四十一條
第一項前段、第七十四條第一款，罰金罰鍰提高標準條例第二條
，判決如主文。
本案經檢察官涂永欽到庭執行職務。
中    華    民    國    95    年    1     月    27    日
                  刑事第十八庭  法  官  鄭燕璘
上列正本證明與原本無異。
如不服本判決，應於送達後十日內向本院提出上訴狀
                                書記官  陳秀慧
中    華    民    國    95    年    1     月    27    日
附表：
┌──┬────────────┬────┐
│編號│ ???扣得物品 ?      │    數量│
├──┼────────────┼────┤
│ 一 │盜版視聽光碟「玻璃畫」  │ 拾陸片 │
├──┼────────────┼────┤
│ 二 │盜版視聽光碟「悲傷戀歌」│ 捌片   │
├──┼────────────┼────┤
│ 三 │盜版視聽光碟「天國的階梯│ 拾肆片 │
│    │」                      │        │
├──┼────────────┼────┤
│ 四 │電腦主機                │ 壹臺   │
├──┼────────────┼────┤
│ 五 │買家詳細表              │ 壹張   │
└──┴────────────┴────┘
附錄本案論罪科刑法條全文：
著作權法第九十一條：
擅自以重製之方法侵害他人之著作財產權者，處三年以下有期徒
刑、拘役，或科或併科新臺幣七十五萬元以下罰金。
意圖銷售或出租而擅自以重製之方法侵害他人之著作財產權者，
處六月以上五年以下有期徒刑，得併科新臺幣二十萬元以上二百
萬元以下罰金。
以重製於光碟之方法犯前項之罪者，處六月以上五年以下有期徒
刑，得併科新臺幣五十萬元以上五百萬元以下罰金。著作僅供個
人參考或合理使用者，不構成著作權侵害。
著作權法第九十一條之一：
擅自以移轉所有權之方法散布著作原件或其重製物而侵害他人之
著作財產權者，處三年以下有期徒刑、拘役，或科或併科新臺幣
五十萬元以下罰金。
明知係侵害著作財產權之重製物而散布或意圖散布而公開陳列或
持有者，處三年以下有期徒刑，得併科新臺幣七萬元以上七十五
萬元以下罰金。
犯前項之罪，其重製物為光碟者，處六月以上三年以下有期徒刑
，得併科新臺幣二十萬元以上二百萬元以下罰金。
但違反第八十七條第四款規定輸入之光碟，不在此限。
犯前二項之罪，經供出其物品來源，因而破獲者，得減輕其刑。


司法院資訊處製作；財團法人民間司法改革基金會備份。
